【裁判字號】    89,易,785
【裁判日期】    891002
【裁判案由】    竊盜
【裁判全文】
台灣新竹地方法院刑事判決                八十九年度易字第七八五號
    公  訴  人  臺灣新竹地方法院檢察署檢察官
    被      告  甲○○
    被      告  丁○○
右列被告因竊盜案件，經檢察官提起公訴（八十八年度偵字第八八一八號、八十九年
度偵字五九二號），本院判決如左：
    主  文
甲○○、丁○○共同連續攜帶兇器、毀壞安全設備竊盜，甲○○處有期徒刑拾月，丁○○處有期徒刑壹年，均緩刑參年，緩刑中均付保護管束。扣案之鋼剪壹支及鐵撬貳
支沒收。
    事  實
一、甲○○與丁○○共同基於意圖為自己之不法所有之概括犯意，持客觀上足以對人
    之生命造成威脅之鋼剪及鐵撬，連續於附表編號一及二所示之時、地及方法，竊
    取附表所示之乙○○所管領之物品。丁○○延續上開之概括犯意，又於附表編號
    三之時、地及方法，竊取丙○○之飼料鐵桶乙只。嗣於八十八年十二月十八日九
    時三十分在保富高爾夫球場當場查獲甲○○與丁○○正搬運乙○○所管領之鐵水
    溝蓋二個，及八十九年一月二十二日二十二時三十分為警查獲丁○○已將丙○○
    所有之鐵桶零件陸續搬運至其所駕駛之箱型車上，因而循線尋回乙○○管領之鐵
    水溝蓋十一只、鋁門乙扇及丙○○所有之飼料鐵桶乙只，並扣得丁○○所有供犯
    罪所用之鋼剪乙只及鐵撬二支。
二、案經新竹縣警察局竹東分局、新埔分局報請臺灣新竹地方法院檢察官偵查起訴。
    理  由
一、訊據被告甲○○、丁○○對附表編號一、二之犯罪事實均坦承不諱，核與被害人
    即保富高爾夫球場之管理員乙○○指訴遭竊之情節相符。但對於編號三之犯罪事
    實（甲○○未參與），被告丁○○雖坦承至於上開地點取走如附表所示之財物，
    但辯稱，以為是他人不要之物而無竊盜之故意云云。惟查，附表編號三之飼料鐵
    桶，雖有二年餘沒用，但仍堪用，業據被害人丙○○於警訊中證屬屬實，且上開
    鐵桶除使用儲蓄飼料外，其本身之材質為鐵製品體積頗大，仍可販賣予資源回收
    業者，獲得一定價款，一般不致為人誤認為廢棄物，故被告丁○○辯稱無竊盜之
    故意，為飾卸之詞，不足採信。此外，復有贓證物品保管收據二紙及扣案被告丁○○所有供犯罪所用之鐵剪乙支、鐵撬二支在案可憑，本件事證明確，被告犯行
    堪以認定。
二、按鐵撬、鐵剪質重鋒利於客觀上足以對人體造成威脅，可認定為兇器；加掛於大
    門之門鎖為安全設備。核被告甲○○所為係犯刑法第三百二十一條第一項第二款
    、第三款、第二項之攜帶兇器，毀壞安全設備之加重竊盜罪及同款項之加重竊盜
    未遂罪。被告丁○○所犯為刑法第三百二十條第一項之普通竊盜罪（附表編號三
    之部分）及第三百二十一條第二款、第三款、第二項之攜帶兇器毀壞安全設備竊
    盜罪及同款項之加重竊盜未遂罪。就附表編號一及二之犯行，被告間有犯意之聯
    絡，行為之分擔，均為共同正犯。被告甲○○先後二次加重竊盜犯行，被告丁○○二次加重竊盜犯行及一次普通竊盜犯行，均為時間緊接，犯罪構成要件相同，
    均係基於概括之犯意所為，應依連續犯之規定，論以一罪，處以較重之攜帶兇器
    、毀壞安全設備加重竊盜罪，並依法加重其刑。爰審酌被告二人年輕力壯，不求
    上進，竟四處竊取他人鐵製品出售牟利，且攜帶質重鋒利之鋼剪及鐵撬進入他人
    私人產業內，對他人之生命及財產造成威脅，幸而被告除竊取財物外，並未衍生
    傷亡事件暨犯後坦承犯行，態度良好等一切情狀判決如主文所示之刑。末查，被
    告二人前均未曾受有期徒刑以上刑之宣告，此有臺灣新竹地方法院檢察署刑案資
    料查註紀錄表及台灣高等法院被告全國前案紀錄表各乙紙附卷可憑，其經此教訓
    ，自應知所警惕，而無虞再犯，本院綜核各情認上開有期徒刑之宣告，已足策其
    自新，所宣告之刑，以暫不執行為適當，併依法諭知緩刑參年，用啟向上，並諭
    知緩刑中付保護管束，以收緩刑之效。扣案之鋼鐵乙支及鐵撬二支為被告丁○○
    所有供犯罪所用之物，應依刑法第三十八條第一項第二款沒收。
三、據上論斷，依刑事訴訟法第二百九十九條第一項前段，刑法第二十八條、第五十
    六條、第三百二十一條第一項第二款、第三款、第二項、第三十八條第一項第二
    款、第七十四條第一款、第九十三條第一項，判決如主文。
本案經檢察官林李嘉到庭執行職務。
中      華      民      國    八十九    年      十      月      二      日
                                臺灣新竹地方法院刑事第二庭
                  法  官  黃小珮
右正本證明與原本無異。
如不服本判決，應於判決送達後十日內向本院提出上訴狀( 應附繕本 )，上訴於
臺灣高等法院。
                                        書記官  江靜玲
中      華      民      國    八十九    年      十      月      三      日
附錄本判決論罪科刑法條全文
刑法第三百二十一條第一項第二款、第三款
犯竊盜罪而有左列情形之一者，處六月以上五年以下有期徒刑。
第二款：毀越門扇、牆垣或其他安全設備而犯之者。
第三款：攜帶兇器而犯之者。
附表：
┌──┬────┬────┬───┬────┬────┬───┬────┐
│編號│行為時間│行為地點│行為人│行為方式│所竊財物│被害人│所犯法條│
├──┼────┼────┼───┼────┼────┼───┼────┤
│    │八十八年│新竹縣關│甲○○│攜帶鋼剪│鋁門乙扇│乙○○│第三百二│
│    │十二月十│西鎮東平│丁○○│及鐵撬破│鐵水溝蓋│      │十一條第│
│    │七日二十│里十鄰小│      │壞門所後│九個    │      │一項第二│
│一  │三時    │東坑二十│      │進入球場│        │      │款、第三│
│    │        │二號保富│      │行竊    │        │      │款      │
│    │        │高爾夫球│      │        │        │      │        │
│    │        │場      │      │        │        │      │        │
├──┼────┼────┼───┼────┼────┼───┼────┤
│    │八十八年│同右    │甲○○│同右之手│鐵水溝蓋│乙○○│第三百二│
│    │十二月十│        │丁○○│法，竊取│二個    │      │十一條第│
│二  │八日上午│        │      │鐵水溝蓋│        │      │二項、第│
│    │九時二十│        │      │二個未遂│        │      │一項第二│
│    │分      │        │      │        │        │      │款、第三│
│    │        │        │      │        │        │      │款      │
├──┼────┼────┼───┼────┼────┼───┼────┤
│    │八十九年│新竹縣芎│丁○○│攜帶乙炔│飼料鐵桶│丙○○│第三百二│
│    │一月二十│林鄉秀湖│      │將飼料鐵│乙個    │      │十條第一│
│三  │二日十六│村提外道│      │桶切割後│        │      │項      │
│    │時      │路旁    │      │搬運至其│        │      │        │
│    │        │        │      │駕駛之車│        │      │        │
│    │        │        │      │上      │        │      │        │
└──┴────┴────┴───┴────┴────┴───┴────┘


司法院資訊處製作；財團法人民間司法改革基金會備份。
